臺灣板橋地方法院刑事判決　　　　　　　94年度訴字第2342號
公　訴　人　臺灣板橋地方法院檢察署檢察官
被　　　告　乙○○
　　　　　　　　　　（現另案於臺灣臺北監獄執行中）
指定辯護人　本院公設辯護人　甲○○
上列被告因違反槍砲彈藥刀械管制案件，經檢察官提起公訴（94
年度核退偵字第980 號），本院判決如下：
    主  文
乙○○未經許可，持有手槍，處有期徒刑伍年拾月，併科罰金新
臺幣拾伍萬元，罰金如易服勞役，以銀元參佰元即新臺幣玖佰元
折算壹日。扣案如附表所示之物均沒收。
    事  實
一、乙○○明知未經許可，不得持有具有殺傷力之手槍、可供槍
    砲使用之子彈及槍砲之主要組成零件，竟於民國九十三年十
    一月間某日，在雲林縣古坑鄉某處，以新臺幣（下同）三十
    萬元價格，向真實姓名年籍不詳、綽號「阿忠」之成年男子
    ，購買如附表所示之具有殺傷力之手槍、子彈及屬槍砲主要
    組成零件之彈匣後，放置於臺北縣三重市○○街七十五巷八
    號一樓住處，而無故持有之。嗣於九十四年七月一日上午十
    一時五分許，經警持搜索票搜索乙○○上開住處時，當場在
    乙○○隨身攜帶之皮包內查獲如附表所示之手槍、子彈及彈
    匣，始查悉上情。
二、案經臺北市政府警察局移送臺灣板橋地方法院檢察署檢察官
    偵查起訴。
    理  由
一、上揭犯罪事實，業據被告乙○○於警詢、偵查及本院準備程
    序、審理時均自白不諱，並有如附表所示之手槍、子彈及彈
    匣扣案可佐。又附表所示之手槍、子彈及彈匣，經送內政部
    警政署刑事警察局進行鑑定，其結果為：附表編號一所示手
    槍係義大利ＢＥＲＥＴＴＡ廠製８０００型口徑９ｍｍ制式
    半自動手槍，機械性能良好，可擊發同口徑制式子彈，認具
    有殺傷力；附表編號二至四所示子彈，則分別係口徑９ｍｍ
    制式子彈、口徑９ｍｍ制式中空彈及口徑０‧２５吋制式子
    彈，認均具殺傷力；附表編號五所示彈匣，屬制式彈匣等情
    ，復有該局九十四年七月二十七日刑鑑字第０９４０１０２
    ９０９號槍彈鑑定書一份附卷可憑，足認被告自白確與事實
    相符。從而本案事證明確，被告犯行堪予認定。
二、核被告所為，係犯槍砲彈藥刀械管制條例第七條第四項之持
    有手槍罪、第十二條第四項之持有子彈罪及第十三條第四項
    之持有槍砲之主要組成零件罪。被告以一行為同時持有如附
    表所示之手槍、子彈及彈匣，而觸犯如前所述構成要件不相
    同之三罪名，為想像競合犯，應依刑法第五十五條規定，從
    一重之持有手槍罪論處。按槍砲彈藥刀械管制條例第四條第
    一項第一、二款之槍砲、彈藥，包括其主要組成零件，該條
    例第四條第二項前段定有明文，惟內政部依該條例第四條第
    三項規定，以（８６）臺內警字第８６７０６８３號函公告
    之各類槍砲、彈藥主要組成零件種類，彈匣固係手槍之主要
    組成零件，然並非子彈之主要組成零件，復有上開函文一紙
    附卷可參；被告持有如附表編號五所示之彈匣，係可裝填口
    徑０‧２５吋制式子彈之制式彈匣，並非附表編號一所示手
    槍之主要組成零件，惟又非附表編號五所示子彈之主要組成
    零件，自應另論以槍砲彈藥刀械管制條例第十三條第四項之
    持有槍砲之主要組成零件罪，起訴書雖漏未起訴此部分犯罪
    事實，惟此部分與起訴之持有手槍、子彈罪間，有想像競合
    犯之裁判上一罪關係，為起訴效力所及，本院自得併予審究
    。爰審酌被告素行不良，其持有之子彈數量不少，對社會治
    安造成潛在威脅，惟其坦承犯行之犯後態度等一切情狀，量
    處如主文所示之刑，並就併科罰金部分諭知易服勞役之折算
    標準。扣案如附表所示之物，皆為違禁物，均應依刑法第三
    十八條第一項第一款之規定宣告沒收；至於附表編號三部分
    原扣案制式子彈二十八顆，惟其中六顆經試射擊發後，失去
    子彈之功能，已非違禁物，此部分爰不併為沒收之宣告，附
    此敘明。
據上論斷，應依刑事訴訟法第二百九十九條第一項前段，槍砲彈
藥刀械管制條例第七條第四項、第十二條第四項、第十三條第四
項，刑法第十一條前段、第五十五條、第四十二條第二項、第三
十八條第一項第一款，罰金罰鍰提高標準條例第二條，現行法規
所定貨幣單位折算新臺幣條例第二條，判決如主文。
本案由檢察官丁○○、丙○○提起公訴，經檢察官溫祖德到庭執
行職務。
中　　華　　民　　國　　94　　年　　12　　月　　22　　日
                  刑事第九庭    審判長法　官　　樊季康
                                      法　官    楊志雄
                                      法　官    劉元斐
上列正本證明與原本無異。
如不服本判決，應於判決送達後十日內向本院提出上訴書狀 (應
附繕本)， 上訴於臺灣高等法院。
                                       書記官   郭玉芬
中　　華　　民　　國　　94　　年　　12　　月　　22　　日
附錄本案論罪科刑法條全文：
槍砲彈藥刀械管制條例第七條：
未經許可，製造、販賣或運輸火砲、肩射武器、機關槍、衝鋒槍
、卡柄槍、自動步槍、普通步槍、馬槍、手槍或各類砲彈、炸彈
、爆裂物者，處死刑、無期徒刑或七年以上有期徒刑；處徒刑者
，併科新台幣三千萬元以下罰金。
未經許可，轉讓、出租或出借前項所列槍砲、彈藥者，處無期徒
刑或五年以上有期徒刑，併科新台幣一千萬元以下罰金。
意圖供自己或他人犯罪之用，而犯前二項之罪者，處死刑或無期
徒刑；處徒刑者，併科新台幣五千萬元以下罰金。
未經許可，持有、寄藏或意圖販賣而陳列第一項所列槍砲、彈藥
者，處五年以上有期徒刑，併科新台幣一千萬元以下罰金。
第一項至第三項之未遂犯罰之。
槍砲彈藥刀械管制條例第十二條：
未經許可，製造、販賣或運輸子彈者，處一年以上七年以下有期
徒刑，併科新台幣五百萬元以下罰金。
未經許可，轉讓、出租或出借子彈者，處六月以上五年以下有期
徒刑，併科新台幣三百萬元以下罰金。
意圖供自己或他人犯罪之用，而犯前二項之罪者，處三年以上十
年以下有期徒刑，併科新台幣七百萬元以下罰金。
未經許可，持有、寄藏或意圖販賣而陳列子彈者，處五年以下有
期徒刑，併科新台幣三百萬元以下罰金。
第一項至第三項之未遂犯罰之。
槍砲彈藥刀械管制條例第十三條
未經許可，製造、販賣或運輸槍砲、彈藥之主要組成零件者，處
三年以上十年以下有期徒刑，併科新台幣七百萬元以下罰金。
未經許可，轉讓、出租或出借前項零件者，處一年以上七年以下
有期徒刑，併科新台幣五百萬元以下罰金。
意圖供自己或他人犯罪之用，而犯前二項之罪者，處五年以上有
期徒刑，併科新台幣一千萬元以下罰金。
未經許可，持有、寄藏或意圖販賣而陳列第一項所列零件者，處
六月以上五年以下有期徒刑，併科新台幣三百萬元以下罰金。
第一項至第三項之未遂犯罰之。
附表
┌──┬─────────────────┬────────┬──────────┐
│編號│名稱                              │應沒收數量      │附註（實際扣案數量）│
├──┼─────────────────┼────────┼──────────┤
│一  │義大利ＢＥＲＥＴＴＡ廠製８０００型│一支（含彈匣一個│同左                │
│    │口徑９ｍｍ制式半自動手槍（含彈匣一│）              │                    │
│    │個，槍枝管制編號000000000│                │                    │
│    │６號）                            │                │                    │
├──┼─────────────────┼────────┼──────────┤
│二  │口徑９ｍｍ制式子彈                │二十二顆        │原扣案二十八顆，其中│
│    │                                  │                │六顆業經試射擊發，不│
│    │                                  │                │具子彈之功能，非違禁│
│    │                                  │                │物，爰不併予宣告沒收│
│    │                                  │                │。                  │
├──┼─────────────────┼────────┼──────────┤
│三  │口徑９ｍｍ制式中空彈              │三顆            │同左                │
├──┼─────────────────┼────────┼──────────┤
│四  │口徑０‧２５吋制式子彈            │十顆            │同左                │
├──┼─────────────────┼────────┼──────────┤
│五  │可裝填口徑０‧２５吋制式子彈之制式│一個            │同左                │
│    │彈匣                              │                │                    │
└──┴─────────────────┴────────┴──────────┘
